臺灣高等法院臺南分院刑事裁定　　　　　九十三年度交抗字第一三號　　　Ｇ
　　　抗　告　人
　　　即受處分人　甲　○　○
右列抗告人因違反道路交通管理處罰條例案件（臺灣臺南地方法院民國九十三年一月
十二日，九十二年度交聲字第四九一號裁定），聲請回復原狀及提起抗告，本院裁定
如左：
      主      文
聲請回復原狀及抗告均駁回。
      理      由
一、本件抗告人聲請回復原狀及原審法院認其應行許可之意見略以：按法院受理有關
    交通案件，準用刑事訴訟法之規定，道路交通管理處罰條例八十九條定有明文。
    次按非因過失，遲誤上訴、抗告或聲請再審之期間，或聲請撤銷或變更審判長、
    受命推事、受託推事裁定或檢察官命令之期間者，於其原因消滅後五日內，得聲
    請回復原狀，刑事訴訟法第六十七條亦規定甚明。經查，本件聲請人即受處分人
    甲○○係於民國（下同）九十三年一月十九日收受原審法院裁定之送達，有送達
    證書可稽，則自本件送達之翌日即同年一月廿日起算抗告期間五日加上原審法院
    轄區期間最長日數二日，計至同年一月廿六日，其抗告期間原已屆滿，惟該日為
    農曆初五例假日，應以其次日代之，即至同年一月廿七日，其抗告期間業已屆滿
    ，然聲請人遲至二月二日始提起抗告，有原審法院收文日期章可憑，本已逾上開
    法定抗告期間，惟聲請人係在抗告期間內因不明原因發燒至卅九度，而自同年一
    月廿五日起實施自我居家隔離至同年一月卅日止，致逾上開法定抗告期間等情，
    不僅業據聲請人供明在卷可按，且經證人即聲請人配偶陳燕慧到庭陳證屬實，而
    聲請人既係因不明原因高燒，為恐有感染嚴重急性呼吸道症候群（即SARS），且
    為避免傳染他人，而實施自我居家隔離，其顯非因過失而遲誤抗告期間，且聲請
    人亦已於原因消滅後五日內之同年二月二日補行期間內應為之訴訟行為提出抗告
    ，其回復原狀之聲請，尚屬有理由。為此，爰依刑事訴訟法第六十七條、第六十
    八條之規定，聲請回復原狀，並同時提起抗告，請本院依法審酌等語。
二、按非因過失，遲誤上訴、抗告或聲請再審之期間，或聲請撤銷或變更審判長、受
    命推事、受託推事裁定或檢察官命令之期間者，於其原因消減後五日內，得聲請
    回復原狀，刑事訴訟法第六十七條第一項固定有明文。次按，刑事訴訟法回復原
    狀之要件係以：須非因過失致遲誤期間：所謂非因過失，係指其遲誤之事由，
    非可歸責於訴訟行為之人，即期能為訴訟行為非由於其故意或過失所導致；遲
    誤期間係因其遲誤至「不能」遵守：非「不」遵守（如捨棄上訴權、抗告權）或
    非「無從」遵守（如因法院未踐行送達程序）；須於原因消滅後五日內為之（
    聲請回復原狀）；按訴訟行為之回復係指於法定期間經過後，為該訴訟行為，
    可使其發生與在法定期間內所為之行為同其效果，故必為法定期間經過（遲誤）
    後，因回復原狀而發生許其為訴訟行為之效果而言。
三、經查：按提起抗告，應自裁定送達後五日內為之，刑事訴訟法第四百零六條定有
    明文。本件抗告人係於民國九十三年一月十九日收受原審法院裁定欴送達，有送
    達證書可稽，則自本件送達之翌日即九十三年一月二十日起算抗告期間五日加上
    原審法院轄區在途期間最長日數二日，計至九十三年一月二十六日其抗告期間原
    已屆滿，惟該日為農曆初五例假日，應以其次日代之，即至同年一月二十七日其
    抗告期間業已屆滿，然抗告人遲至同年二月二日始提起抗告，有原審法院收文日
    期章可憑，顯己逾上開法定抗告期間，按之上開規定，係屬違背法律上之程式，
    應予駁回。本件聲請人即抗告人甲○○既於聲請狀中陳述其係於抗告期間內因不
    明原因發燒至卅九度，然卻未見其有何就診紀錄可茲證明，而其所述自同年一月
    廿五日至同年一月卅日止起即實施自我居家隔離之事，縱然屬實，則撰寫抗告意
    旨送遞送該書狀於法院之事務，非不能請其配偶或其他親屬代勞，故揆諸前揭說
    明，應難認抗告人有非因過失，遲誤抗告之期間，是其回復原狀之聲請，核與上
    開法條規定不合，非有理由，因而裁定予以駁回。並認其抗告顯不合法律上之程
    式，亦併予駁回。
四、據上論斷，爰依刑事訴訟法第六十九條第一項前段、第四百十一條前段，裁定如
    主文。
中    華    民    國      九十三      年      九      月      二        日
                                  臺灣高等法院臺南分院刑事第三庭
                                      審判長法官  陳    義    仲
                                            法官  楊    子    莊
                                            法官  宋    明    蒼
右正本證明與原本無異。
不得再抗告。
                                      法院書記官  尤    乃  玉
中    華    民    國      九十三      年      九      月      三        日
